臺灣新竹地方法院刑事判決　　　　　 95年度訴字第893號
公　訴　人　臺灣新竹地方法院檢察署檢察官
被　　　告　甲○○
　　　　　　　　　　3號
上列被告因違反毒品危害防制條例案件，檢察官提起公訴（95年
度毒偵字第1689號），經本院合議庭裁定改依簡易程序審理，判
決如下：
    主  文
甲○○施用第一級毒品，累犯，處有期徒刑拾月。減為有期徒刑
伍月，如易科罰金，以新臺幣壹仟元折算壹日。扣案之第一級毒
品海洛因參包（合計淨重零點壹貳公克）沒收銷毀之，注射針筒
壹支沒收。
    事  實
一、甲○○前於民國88年間因施用毒品案件，經依臺灣士林地方
    法院88年度毒聲字第2517號裁定送觀察、勒戒後，認無繼續
    施用毒品之傾向，並經臺灣士林地方法院檢察署檢察官於88
    年12月13日以88年度毒偵字第1153號不起訴處分確定。復於
    89年間因施用毒品案件，經依臺灣新竹地方法院89年度毒聲
    字第2716號裁定送觀察、勒戒後，認有繼續施用毒品之傾向
    ，再經同法院裁定送戒治處所施以強制戒治，嗣經成效評定
    合格，無繼續戒治之必要，而於90年10月30日停止戒治釋放
    出所，刑責部分，亦經同法院於90年7月16日以90年度訴字
    第248號分別就施用第一級毒品、第二級毒品部分各判處10
    月、5月，定應執行有期徒刑1年2月確定。其另於88年間因
    詐欺案件，經臺灣新竹地方法院於90年7月16日以90年度易
    字第99號判處有期徒刑4月確定，上開2案件經同法院以93
    年度聲字第711號定應執行刑有期徒刑1年4月確定，於94年
    12月23日假釋出監付保護管束，嗣於95年3月5日因保護管束
    期滿未經撤銷，視為執行完畢。詎其仍不知悔改，於上開強
    制戒治執行完畢釋放後之5年內，復基於施用第一級毒品海
    洛因之犯意，於95年9月29日中午12時許，在新竹市○○路
    18號之廁所內，針筒注射之方式，非法施用第一級毒品海洛
    因1次。嗣於同日下午1時50分許，為警在上址查獲，並扣得
    注射針筒1支及第一級毒品海洛因3包（合計淨重0.12公克）
    ，其尿液檢體經送驗後，亦呈現鴉片類陽性反應。
二、案經新竹市警察局第三分局移送台灣新竹地方法院檢察署檢
    察官偵查起訴。
    理  由
一、本件被告甲○○所犯毒品危害防制條例第10條第1項之非法
    施用第一級毒品罪，非死刑、無期徒刑、或最輕本刑為3年
    以上有期徒刑之罪或高等法院管轄第一審之案件，被告於本
    院準備程序就被訴事實為有罪之陳述，經本院合議庭認合於
    刑事訴訟法第273條之1之規定，裁定進行簡式審判程序，合
    先敘明。
二、認定犯罪事實所憑之證據及理由：
  (一)被告甲○○於警詢、偵查及本院準備程序、簡式審理程序中
    之自白。
  (二)臺灣檢驗科技股份有限公司95年10月14日出具之濫用藥物尿
    液檢驗報告（檢體編號：C-193號）及新竹市警察局辦理煙
    毒、麻醉藥品案尿液送驗受檢人真實姓名代號對照表暨送驗
    登記簿影本各1份。檢驗結果，確呈鴉片類陽性反應，足認
    被告所為有施用第一級毒品海洛因之自白，確實與事實相符
    ，可以採信。
  (三)扣案之注射針筒1支及第一級毒品海洛因3小包（合計淨重
    0.12公克，空包裝總重1.06公克）。
  (四)法務部調查局95年11月6日出具之調科壹字第09523033590號
    鑑定書1份。
  (五)臺灣高等法院被告全國前案紀錄表一件，台灣新竹地方法院
    檢察刑案資料查註表、全國施用毒品案件紀錄表、受觀察勒
    戒人毒品及前科紀錄簡列表、在監在押紀錄表各1份。證明
    被告前曾受觀察勒戒、強制戒治處分，且於受強制戒治執行
    完畢後5年內再犯施用第一級毒品海洛因之犯行。
  (六)綜上，本件事證明確，被告施用毒品之犯行堪予認定，應依
    法論科。
三、論罪科刑之理由：
  (一)按海洛因屬毒品危害防制條例第2條第2項第1款所列之第一
    級毒品，核被告甲○○所為，係犯毒品危害防制條例第10條
    第1項之非法施用第一級毒品罪。被告因施用第一級毒品而
    持有第一級毒品之低度行為，應為施用第一級毒品之高度行
    為所吸收，不另論罪。
  (二)另被告有如事實欄所述之於95年3月5日假釋期滿視為已執行
    有期徒刑完畢之情形，有臺灣高等法院被告全國前案紀錄表
    一件在卷可參，其於受有期徒刑完畢後5年內，再犯本件有
    期徒刑以上刑之罪，為累犯，所犯上開之罪應依刑法第47條
    規定，加重其刑。
  (三)爰審酌被告不思正途，沈溺於吸毒惡習，不知自制，歷經觀
    察勒戒、強制戒治，猶不知悔悟，卻再犯本件，顯然自制力
    薄弱，惟念其所為僅戕害自身身心健康，且犯罪手段、情節
    及所生危害均尚非重大，及犯罪後坦承犯行之態度等一切情
    狀，量處如主文所示之刑。
  (四)被告上開犯行，犯罪時間係在96年4月24日以前，依據中華
    民國96年罪犯減刑條例，被告所犯上開之罪符合減刑規定，
    爰依該條例第2條第1項第3款之規定，就其所犯上開罪行予
    以減刑2分之1。
四、適用之法律：
  (一)刑事訴訟法第273條之1第1項、第299條第1項前段。
  (二)毒品危害防制條例第10條第1項、第18條第1項前段。
  (三)刑法第11條前段、第47條、第38條第1項第2款。
  (四)中華民國96年罪犯減刑條例第2條第1項第3款、第7條、第9
    條。
中　　華　　民　　國　　96　　年　　11　　月　　19　　日
                  刑事第二庭  法　官　 汪漢卿
以上正本證明與原本無異。
如不服本判決應於收受本判決後10日內向本院提出上訴書狀，上
訴書狀應敘述具體理由。上訴書狀未敘述上訴理由者，應於上訴
期間屆滿後20日內補提理由書狀於本院 (均須按他造當事人之人
數附繕本 )「切勿逕送上級法院」。
中　　華　　民　　國　　96　　年　　11　　月　　19　　日
                              書記官　 鄭明枝
附錄本案論罪科刑法條全文
毒品危害防制條例第10條
施用第一級毒品者，處 6 月以上 5 年以下有期徒刑。
施用第二級毒品者，處 3 年以下有期徒刑。
